# 股改前分红超分对股改的影响

提问人：随风 8373 时间：2017-04-20 12:18:37
采用这有 一种方式行不行，请各位发表意见： 公司是在 2016 年 9 月进行的分红，分红 300 万， 9 月份在提取公积金（不存在未弥补亏损）后的未分配利润 220 万不足以进行利润分配，中间多分了 80 万；公司在 10 月份进行分红时缴纳了个税；公司 2016 年 12 月 31 日经审计后的未分配利润为 350 万，已经是够分了，在这种情况下，股东对此不进行归还，通过补召开股东会的方式对之前不够分配超额分配而现在已足够分配的进行说明，并决议说明因利润持续增长使超额分配部分已补足，实际上公司的业绩增长已归还了超额分红的部分，不用让股东补回 10 月份分配时的超额分红部分。 这种方式是否合理

回答人：chenyiwei
因为现在已可确定当初的超分金额已被后续盈利自动弥补，所以这种做法是可行的。如果已经完成股改，则应由股东大会通过决议，从未分配利润中将相当于当初超分金额的部分转入资本公积以部族股改基准日的不足部分。